最高法院刑事判決　　　　　　九十四年度台上字第四二０一號
　　上　訴　人　甲○○
　　　　　　　　　　　　樓
　　　　　　　　乙○○
　　　　　　　　　　　　9號
上列上訴人等因違反槍砲彈藥刀械管制條例案件，不服台灣高等
法院中華民國九十四年五月四日第二審判決（九十四年度上訴字
第五三五號，起訴案號：台灣基隆地方法院檢察署九十三年度偵
字第三八八九號），提起上訴，本院判決如下：
    主  文
上訴駁回。
    理  由
按刑事訴訟法第三百七十七條規定，上訴於第三審法院，非以判
決違背法令為理由，不得為之。是提起第三審上訴，應以原判決
違背法令為理由，係屬法定要件。如果上訴理由狀並未依據卷內
訴訟資料，具體指摘原判決不適用何種法則或如何適用不當，或
所指摘原判決違法情事，顯與法律規定得為第三審上訴理由之違
法情形，不相適合時，均應認其上訴為違背法律上之程式，予以
駁回。本件原判決撤銷第一審不當之科刑判決，改判依想像競合
犯關係，從一重分別論處甲○○未經許可，寄藏手槍；乙○○未
經許可，持有手槍累犯罪刑，已分別詳認定犯罪事實之依據及
憑以認定之理由，並對乙○○否認犯罪之辯詞，如何不足採信，
亦已依據卷內資料予以指駁及說明，從形式上觀察，原判決並無
違背法令情形。按事實之認定及證據之取捨，乃屬事實審法院之
職權，證人之證言及合法調查所得之證據，何者為可採，事實審
法院本得參酌其他相關證據為自由之判斷，苟無違反經驗法則或
論理法則，自難指為違法。原判決依憑甲○○之自白及乙○○於
一審訊問時之部分自白，被害人陳嘉霖、證人周賢文、林智祥、
黃詠峰及員警辜崇文、楊永豐之指訴或供證，如原判決理由二、
(一)所列各項證據，與其他調查證據取捨之結果，認定上訴人等確
有本件犯行，摒棄不採甲○○及乙○○有利、迴護之詞，經核其
證據之取捨及證明力之判斷於法均無不合。上訴意旨仍執陳詞，
謂甲○○坦承犯行，並於警詢時供出扣案槍、彈之來源及丟棄位
置，警方因而尋獲，防止槍、彈外流，符合槍砲彈藥刀械管制條
例第十八條第四項減輕或免除其刑之規定；乙○○因受余岱峰委
託駕車搭載甲○○至案發現場，下車後遇見警方始知甲○○持有
扣案槍、彈，乙○○無槍砲知識，無法辨識扣案槍、彈是否為真
槍，因無端受牽連，乃設法了解真假槍枝之差異，始於一審訊問
時為真槍比假槍重之供述，原判決未援引上開規定減輕或免除甲
○○刑責，並以推論之詞逕為不利乙○○之認定，洵有未洽等語
，係就原審已詳為調查論斷與說明之事項，再事爭執，殊非適法
之第三審上訴理由。又量刑之輕重，係屬事實審法院得依職權自
由裁量之事項，苟已斟酌刑法第五十七條各款所列情狀，而未逾
越法定刑度，不得遽指為違法。又判決理由是否完備，應就判決
之整體觀察為綜合考量，不可擷取其中片段，遽予評斷。本件原
判決就上訴人等犯罪之動機、手段、目的及犯罪情節之輕重，已
分別在事實欄明白認定，及於理由欄詳加論斷，最後明審酌其
等素行、持有時間久暫、智識程度、犯罪情節輕重及犯後態度等
情狀，在法定刑範圍內，就甲○○部分量處有期徒刑伍年肆月，
另依乙○○所犯觀察，係在現場時方由甲○○交付持有，時間短
暫，在客觀上足以引起一般人同情，乃援用刑法第五十九條規定
酌減其刑，量處有期徒刑貳年捌月，已屬從輕，核無濫用量刑權
限或理由不備之違法。上訴意旨謂原判決理由未審酌並載明刑法
第五十七條各款及同法第五十九條規定，理由顯屬不備云云，尚
有誤會。至緩刑之宣告，除應具備刑法第七十四條各款所定條件
外，並須有可認為以暫不執行刑罰為適當之情形，始得為之，屬
於法院裁判時得依職權自由裁量之事項，不得以原判決未宣告緩
刑指為違背法令。而原判決既未宣告緩刑，自毋庸於判決內說明
不宣告緩刑之理由。此外，上訴人等徒憑己意，對原審採證認事
量刑職權之適法行使及原判決理由已詳為論斷之事項，任意爭辯
，核與法定上訴第三審之形式要件不符，其等上訴違背法律上之
程式，均應予駁回。
據上論結，應依刑事訴訟法第三百九十五條前段，判決如主文。
中　　華　　民　　國　九十四　年　　八　　月　　四　　日
                      最高法院刑事第四庭
                          審判長法官  謝　家　鶴
                                法官  洪　文　章
                                法官  花　滿　堂
                                法官  陳　世　淙
                                法官  洪　佳　濱
      本件正本證明與原本無異
                                      書  記  官
中　　華　　民　　國　九十四　年　　八　　月　二十三　日
                                                   ｍ
